【裁判字號】    98,交易緝,8
【裁判日期】    980626
【裁判案由】    公共危險
【裁判全文】
臺灣臺中地方法院刑事判決             98年度交易緝字第8號
公  訴  人  臺灣臺中地方法院檢察署檢察官
被      告  甲○○
上列被告因公共危險案件，經檢察官提起公訴（96年度偵字第30
36號），被告於本院準備程序就被訴事實為有罪之陳述，本院裁
定改行簡式審判程序，判決如下：
    主    文
甲○○服用酒類，不能安全駕駛動力交通工具而駕駛，累犯，處
有期徒刑陸月，如易科罰金，以新臺幣貳仟元折算壹日。
    犯罪事實
一、甲○○前因犯公共危險罪（酒醉駕車），經本院判處有期徒
    刑3月確定，於民國95年1月5日易科罰金執行完畢（此部分
    構成累犯）。又於95年間因犯公共危險罪（酒醉駕車），經
    本院於95年12月28日判處有期徒刑6月確定（後因適用中華
    民國九十六年罪犯減刑條例減為有期徒刑3月），於97年3月
    27日縮刑期滿執行完畢（此部分不構成累犯）。詎甲○○仍
    不知悔改，於96年1月17日22時起至同年月18日凌晨0時止，
    在臺中市○區○○○街詳細地址不明之友人住處，飲用米酒
    3杯後，已達不能安全駕駛動力交通工具之程度，竟仍騎乘
    車牌號碼ZUP-380號輕型機車，沿臺中市○區○○○街行駛
    欲返回住處，於同日凌晨零時31分許，行經臺中市○區○○
    ○路與美村南路口時，因闖紅燈為警攔查，經警發現其身上
    酒味甚濃，經測得其酒後吐氣所含酒精成份達0.89MG／L，
    因而查獲。
二、案經臺中市警察局第三分局報請臺灣臺中地方法院檢察署檢
    察官偵查起訴。
    理    由
一、訊據被告甲○○對於前揭犯罪事實坦承不諱，且被告為警查
    獲時所測得之呼氣酒精濃度達0.89MG／L，有酒精濃度測定
    單1份在卷可憑，並被告確因飲酒駕車，而有對交通號誌無
    反應而闖紅燈、駕駛判斷力顯然欠佳，並其因酒後駕車而有
    車身搖擺不定之駕駛操控力欠佳等不能安全駕駛之情形，亦
    有刑法第一百八十五條之三案件測試觀察紀錄表1份在卷足
    稽。此外，復查獲現場圖1份及臺中市警察局舉發違反道路
    交通管理事件通知單2份在卷足證。且按刑法第185條之3所
    稱服用酒類或其他相類之物，不能安全駕駛動力交通工具之
    公共危險罪，係屬抽像危險犯之規定，此種抽像危險係伴隨
    飲酒過量之行為而當然成立。換言之，只需客觀上有此種行
    為出現，危險即視為存在，至於有無肇事之具體結果，均不
    影響公共危險罪責之成立。另按服用酒類不能安全駕駛動力
    交通工具之認定，參考德國、美國之認定標準，對於酒精濃
    度呼氣已達每公升0.55毫克或血液濃度達百分之0.11以上，
    肇事率為一般正常人之10倍，應認為已達不能安全駕駛之標
    準（法務部88年5月18日88法檢字第1669號函釋可資參照）
    。而本件被告經測得酒精濃度呼氣達0.89MG／L，顯見已達
    不能安全駕駛動力交通工具之程度至明，被告自白核與事實
    相符，事證明確，其犯行堪以認定。
二、查被告行為後，刑法第185條之3已於97年1月2日修正公布，
    並於同年1月5日施行，修正前刑法第185條之3之規定為：「
    服用毒品、麻醉藥品、酒類或其他相類之物，不能安全駕駛
    動力交通工具而駕駛者，處1年以下有期徒刑、拘役或3萬元
    以下罰金。」，修正後之規定則為：「服用毒品、麻醉藥品
    、酒類或其他相類之物，不能安全駕駛動力交通工具而駕駛
    者，處1年以下有期徒刑、拘役或15萬元以下罰金。」，比
    較新舊法之結果，修正後刑法第185條之3之規定並非有利於
    被告，自應適用最有利於被告之修正前刑法第185條之3處斷
    。是核被告所為，係犯刑法刑法第185條之3之酒後不能安全
    駕駛而駕駛動力交通工具罪。復查，被告前因犯公共危險罪
    （酒醉駕車），經本院判處有期徒刑3月確定，於95年1月5
    日易科罰金執行完畢，有臺灣高等法院被告前案紀錄表1份
    在卷可稽，其前受徒刑執行完畢後，5年以內故意再犯本件
    有期徒刑以上刑之罪，為累犯，應依刑法第47條第1項之規
    定，加重其刑至2分之1。爰審酌被告前已有多次酒駕前科，
    且甫於前案所犯酒醉駕車罪，經本院判處有期徒刑6月確定
    後，未及半年復再犯本件酒醉駕車犯行，顯然漠視於法律之
    規定及其他道路使用人之用路安全，並審其本件所犯之呼氣
    酒精濃度為0.89MG／L，遭查獲時係騎乘輕型機車，且實際
    上未發生事故即遭警查獲，並其犯後坦承犯行等一切情狀，
    量處如主文所示之刑，並諭知易科罰金之折算標準。公訴意
    旨雖具體求刑有期徒刑7月，惟本院審酌被告前科資料，本
    案犯罪情節、態樣各節，認被告經本件刑之宣告及執行，應
    足以矯其惡性，是就公訴人前開具體求刑，尚嫌過重，難予
    照准，附此敘明。另被告於本院審理時經合法傳拘未獲而逃
    亡，經本院於96年5月18日通緝，而於98年5月14日為警緝獲
    ，有通緝書及臺中縣警察局霧峰分局通緝案件報告書各1份
    在卷足憑，依中華民國九十六年罪犯減刑條例第5條之規定
    ，被告所犯本案之罪，尚不得爰依該條例減刑，亦併敘明。
據上論斷，應依刑事訴訟法第273條之1第1項、第299條第1項前
段，修正前刑法第185條之3、第47條第1項、第41條第1項前段，
刑法施行法第1條之1，判決如主文。
中    華    民    國    98    年    6     月    26    日
                        刑事第九庭  法  官  戴博誠
以上正本證明與原本無異。
如不服本判決應於收受判決後10日內向本院提出上訴書狀，並應
敘述具體理由；其未敘述上訴理由者，應於上訴期間屆滿後20日
內向本院補提理由書（均須按他造當事人之人數附繕本）「切勿
逕送上級法院」。
                                    書記官  林政佑
中    華    民    國    98    年    6     月    26    日
【附錄論罪科刑法條】
修正前刑法第185條之3：
服用毒品、麻醉藥品、酒類或其他相類之物，不能安全駕駛動力
交通工具而駕駛者，處1年以下有期徒刑、拘役或3萬元以下罰金
。


司法院資訊處製作；財團法人民間司法改革基金會備份。
